【裁判字號】    92,上訴,905
【裁判日期】    920918
【裁判案由】    強盜等
【裁判全文】
臺灣高等法院臺中分院刑事判決                    九十二年度上訴字第九五號
    上  訴  人
    即  被  告  丁○○
    選任辯護人  陳克城
右上訴人因強盜等案件，不服臺灣台中地方法院九十二年度訴字第六三三號中華民國
九十二年四月八日第一審判決（起訴案號：臺灣台中地方法院檢察署九十二年度偵字
第一二五一號），提起上訴，本院判決如左：
    主      文
原判決關於加重強盜取財暨執行刑部分撤銷。
丁○○意圖為自己不法之所有，攜帶兇器，以強暴至使不能抗拒，而取他人之物，處
有期徒刑柒年陸月。
其他上訴（未指定犯人誣告）駁回。
前項駁回上訴部分所處有期徒刑肆月，與第二項撤銷改判部分所處有期徒刑柒年陸月
，應執行有期徒刑柒年捌月。
    事      實
一、丁○○意圖為自己不法之所有，基於強盜之犯意，先於民國九十一年十二月三十
    一日中午，在臺中市○○區○○街四六四號六樓，向不知情之乙○○借用其所有
    車號ＲＸＤ—００六號輕型機車（下簡稱系爭機車）作為交通工具。於同日下午
    某時許，復將該機車停放在臺中市南屯區○○○○路與向心南路口豐樂公園旁土
    地公廟前，進入豐樂公園伺機尋找強盜之目標。迄至同日下午六時許，適見丙○○在臺中市南屯區豐樂公園內散步，行經公園內某處時，丁○○見有機可趁，即
    持其所有客觀上足對人之生命、身體、安全構成威脅，具有危險性可供兇器使用
    之水果刀一支（未扣案），抵住丙○○之脖子施以強暴，至使不能抗拒，要強盜
    丙○○之財物，丙○○見狀，即出手與丁○○拉扯，並稱要死一起死，丁○○一
    時緊張，不慎將水果刀及鑰匙一串（含機車、居處鐵門、大門各一支）掉落地上
    ，丙○○亦因拉扯致其所有之皮包掉落地上，二人隨即跌倒在地，丙○○並受有
    左手食指及右手拇指割傷之傷勢（未據提出告訴）。嗣丁○○先行爬起，拾起水
    果刀及奪取丙○○之皮包（內有現金新台幣〈下同〉五百元及慶豐商業銀行股份
    有限公司信用卡〈ＶＩＳＡ卡〉一張）後逃離現場，惟將上開鑰匙一串遺落在現
    場。丁○○逃離現場後，發現鑰匙失落，為免事跡敗露，復另行起意，基於誣告
    之犯意，於九十二年一月一日下午三、四時許，向不知情之車主乙○○謊稱該機
    車停放在臺中市○○路與文心南二路口失竊，並要乙○○前去報案機車失竊，致
    不知情之乙○○在丁○○陪同下於九十二年一月一日晚上十時許，至臺中市警察
    局第四分局南屯派出所報案稱該機車失竊，而未指定犯人向該管公務員誣告犯罪
    。嗣因丙○○遭強盜後，拾獲丁○○掉落之一串鑰匙，持向警方報案，警方於九
    十一年十二月三十一日十八時三十三分接獲報案後，隨即趕赴現場，至豐樂公園
    四週附近停放之機車比對，查出該機車鑰匙係車號ＲＸＤ—００六號輕型機車所
    有，乃循線於九十一年一月二日二十一時許，至臺中市○○區○○街四六四號六
    樓車主乙○○住處調查，適遇見正要返家之丁○○，始循線查知上情（丁○○另
    犯侵占遺失物罪，經原審判處罰金，上訴後於九十二年五月十三日撤回此部份上
    訴）。
二、案經臺中市警察局第四分局報請臺灣臺中地方法院檢察署檢察官偵查起訴。
    理      由
一、訊據上訴人即被告丁○○坦承於九十一年十二月三十一日中午，在臺中市○○區
    ○○街四六四號六樓，向乙○○借用其系爭機車，及偕同乙○○於九十二年一月
    一日晚上十時許，至臺中市警察局第四分局南屯派出所報案系爭機車失竊等事實
    ，惟否認有強盜取財、未指定犯人誣告等犯行，辯稱：九十一年十二月三十一日
    案發當日伊並未前往豐樂公園，也未強盜被害人丙○○所有財物；當天伊向乙○○借車後，就去文心南二路找朋友，朋友不在，才發現鑰匙遺失，翌日碰到乙○○時向其借用備份鑰匙，下午本欲騎車回來，卻發現系爭機車遭竊，才告訴她，
    並於是日晚上陪同乙○○前往警局報案失竊，並非有誣告故意云云。惟查：
  (一)被告於九十一年十二月三十一日十八時許，前往豐樂公園，見被害人丙○○，遂
    持扣案水果刀一支，自身後抵住其脖子，被害人丙○○不從，遂與之發生嚴重扭
    打，被告與被害人丙○○皆不支倒地，丙○○並因而受有左手食指及右手拇指割
    傷之傷勢，被告迅速拾起掉落於地上之水果刀及奪取被害人丙○○所有皮包（內
    有現金五百元及慶豐商業銀行股份有限公司信用卡〈ＶＩＳＡ卡〉一張）後逃離
    現場，被害人丙○○根據被告遺留現場之一串鑰匙緊急向警方報案，警方根據該
    串鑰匙機型，逐一核對附近機車，而找到系爭機車之事實，業據被害人丙○○於
    偵查、原審及本院調查時指述甚詳，並經被害人丙○○於偵查中指認被告清晰之
    彩色照片無誤（詳見偵查卷第六八、六九頁，原審卷第三三、三四頁、本院卷第
    七五頁至七九頁）；復據證人即承辦警員劉光勝於原審到庭結證稱：「‧‧‧行
    搶的地點附近（即豐樂公園四周），只有三、四輛機車，但是只有該車可以以查
    獲之鑰匙發動，當時該車旁邊沒有其他車輛」、「‧‧‧被害人之手部有受傷，
    眼鏡之鏡片有掉落」、「被害人報案當天，我們就知道車子之車主是乙○○，但
    她設籍在桃園，找不到人，隔一天，乙○○來警局報失竊，才來報失竊‧‧‧」
    等語屬實（詳見偵查卷第四八、四九頁）。而被害人丙○○身高一百六十五公分
    ，體重五十六公斤，被告身高一百七十四公分，體重五十三公斤，業據被害人丙○○及被告於原審訊問、審理時分別陳明在卷（詳見原審卷第三三、四七頁）。
    自外型言，被害人丙○○體型非屬纖細嬌小者，被告亦非屬壯碩魁梧有力之人；
    而案發時行強被害人丙○○之歹徒，係攜帶具有危險性之水果刀，導致雙方於掙
    扎時，被害人丙○○受有左手食指及右手拇指割傷之傷勢，其遭行強者以刀架住
    之脖子部位毫髮無傷，事後拉扯時，行強歹徒與被害人丙○○則均跌落地上。顯
    見被害人丙○○發覺遭人強盜時，立即與歹徒產生拉扯激烈反抗，且因力氣並不
    遜於行強歹徒，致使其與歹徒雙雙跌落在地，使得被害人丙○○有極近距離與歹
    徒目光接觸之機會，而得以正確指認當日行強歹徒面貌即為被告無誤，是難認其
    所為指認有何不足採之處。況被害人丙○○於偵查中，經檢察官提示扣案水果刀
    照片，請其確認是否被告強盜時所使用之水果刀，被害人回稱：「我要看實物才
    能確定」（詳見偵查卷第六十八頁），足見被害人丙○○處理事情之態度極為謹
    慎，其指認被告應無誤指之可能。選任辯護人辯護意旨稱：案發時間天色已暗，
    被害人如何能端詳被告容貌而指認無誤？尚屬臆測，況被害人於被告逃逸後既能
    在現場拾得被告所遺落之鑰匙一串，則以同樣景況，被害人理當更能看清被告面
    貌，辯護意旨所認尚難憑採。
  (二)次查，系爭機車及得以開啟該車之鑰匙均在被害人丙○○報案遭強盜之豐樂公園
    附近土地公廟前及豐樂公園內為警尋獲，已如前述，且被告並不否認該車及鑰匙
    即為伊案發當日所騎乘使用，事後並領回該鑰匙，有卷附機車及鑰匙之照片、贓
    物認領保管收據附卷可稽（詳見偵查卷第二九、三二頁）。被告雖辯稱：系爭機
    車是伊於九十一年十二月三十一日十四時許，前往文心南二路某工地尋找友人，
    放在身上之鑰匙不慎遺失，隔天才向乙○○借用備份鑰匙要去牽車，發現系爭機
    車已經不在，才偕同乙○○前往報案失竊云云。然依被告所辯，既然機車鑰匙與
    系爭機車並非在同一時間遺失，則被告理應迅向乙○○索取另份鑰匙，以便將機
    車騎回，然證人乙○○於偵查中證稱：「（何時如何知悉失竊？）是九十二年一
    月一日早上回家時，丁○○問我有無備份鑰匙，說他鑰匙掉了‧‧‧」；證人即
    乙○○之母吳秀珠於偵查中亦證稱：「（丁○○何時返家？）當天晚上十點多十
    一時許‧‧‧」、「（當天晚上丁○○返家時，有無提及機車之事？如何說？）
    有，他說機車和門的鑰匙丟了‧‧‧」等語（詳見偵查卷第七○、七二、七三頁
    ），被告茍於該日下午即遺失機車鑰匙，竟至當晚十時許始告知證人吳秀珠，實
    與常理有違。關於此，被告於偵查中雖又辯稱：「‧‧‧我要騎機車回去時，發
    現鑰匙不見了，我就將機車停在文心南二路，走路回台中市○○區○○街四六四
    號Ａ棟六樓，約同日下午四點半快五時許到家，因為鑰匙不見了，住處又沒人‧
    ‧‧」、「（為何發現機車鑰匙不見，未立即設法，卻將機車停放在文心南二路
    口？）因備用鑰匙在乙○○那裡，找不到她」等語（詳見偵查卷第四九、五○頁
    ）；然證人乙○○於偵查中證稱：「（當天下午你有無在家？）有。下午都在家
    ，我是晚上八、九點才出門，隔日早上八點半才回來」、「（你母親吳秀珠於九
    十一年十二月三十一日下午至晚上這段期間有無在家？）我們都在家」等語；於
    本院調查時經選任辯護人詰問：「十二月三十一日被告向妳借了車之後，妳和妳
    母親是否有離開家」，證人乙○○仍稱：「我借被告機車之後到當天晚上八點出
    門之前，這段時間我與母親都在家裡」（詳見本院卷第六十三頁）；另證人吳秀
    珠於偵查中亦證稱：「（九十一年十二月三十一日當天下午到晚上有無出去？）
    沒有出去，一直到丁○○回來都在家」等語（詳見偵查卷第七二頁）。則被告於
    偵查中所辯其於當天下午四點半快五時許到家，住處沒人云云，顯然不實。
  (三)又查，被告於偵查時供稱系爭機車係停在文心南二路工地後面（詳見偵查卷第四
    十九頁），於本院調查時供稱機車鑰匙是掉在文心南二路與文心南路之工地裡面
    （詳見本院卷第三十六頁）。依被告所供，其遺失系爭機車鑰匙之地點與其停放
    機車之地點顯非同一處所，則拾得該串鑰匙之人欲進而以該串鑰匙竊取被告停放
    在工地後面之系爭機車，本屬不易。退步言之，縱認拾得該機車鑰匙者持該鑰匙
    去試試附近有無符合之機車可資騎乘，而該鑰匙及機車又均在被害人丙○○遭強
    盜之豐樂公園內及附近發現，顯然侵占該鑰匙進而竊取系爭機車者，與強盜被害
    人丙○○者應當推定為同一人；既此，只是單純地侵占鑰匙及竊取機車者，依情
    當非有強盜故意，而有預先藏置客觀上足為兇器使用之水果刀持以犯案之理。再
    者，在豐樂公園強盜被害人丙○○之歹徒，係趁案發當晚六時許之人煙稀少時刻
    ，並持水果刀施暴，歹徒顯係刻意挑選時間、地點及攜帶兇器，用以犯案，其事
    先必然經過事先縝密規劃，豈有可能見被告遺失之鑰匙，再一路測試附近符合機
    型之機車鑰匙孔，測試無誤得以發動後，始前往距離二條街道遠、步行約五至十
    分鐘、距離約一公里遠（業經證人劉光勝於原審證述在卷，並提出現場示意圖乙
    份為證）之豐樂公園內案發地點行強之理，實難想像上開情狀。況被告於本院調
    查時供稱上開遺失之鑰匙係放在伊外套的口袋裡面，伊除掉了鑰匙之外沒有掉其
    他東西，且當時外套是穿著，並沒有脫下來，口袋也沒有破洞等語（詳見本院卷
    第三七頁），則被告何以會遺失鑰匙，已足啟人疑竇！況被告又稱伊發現鑰匙不
    見後有回工地沿著伊走過之路線找，但是伊沒有問人是否撿到伊之鑰匙，伊到工
    地時工地裡面有人等語（詳見本院卷第三八、三九頁），被告既在工地內遺失鑰
    匙，於尋找無著後，向工地內之人詢問是否有人拾得鑰匙，乃屬即為輕易之事，
    被告竟不為之，亦與常情有違。況且，被告辯解稱其有騎乘系爭機車前往文心南
    二路尋找友人，並發生鑰匙、系爭機車先後遺失等情，均僅有其個人之陳述，證
    人乙○○亦僅根據被告之陳述而與被告前往警局申報機車失竊。是被告辯解其曾
    其去文心南二路找友人、鑰匙及機車先後遺失、遭竊等情，均乏證據證明，顯難
    為其有利之認定。
  (四)再者，被告於警詢、偵查中，屢次供稱：伊於九十一年十二月三十一日中午向乙○○借車後，十四時許前往文心南二路找朋友，找不到，發現機車鑰匙遺失，遂
    將機車放在該處，走路回臺中市○○區○○街四六四號六樓住處，發現乙○○及
    其母親吳秀珠均不在家，遂又去東興公園找管理員聊天，之後才返回住處云云。
    於偵查中經檢察官質以：「證人乙○○、吳秀珠說她們二人九十一年十二月三十
    一日下午都在家，有何意見」，被告又答稱：「沒有」（詳見偵查卷第七十三頁
    ）；於原審調查時則供稱：自文心南二路工地找不到朋友後，本來要回家，但因
    是除夕夜，所以又繞到其他地方去之詞（詳見原審卷第十五頁）；被告對於案發
    當日找不到友人後，有無直接回家遇到乙○○、吳秀珠乙情之供詞顯然不一。又
    被告於警詢時供稱：伊於案發當日十七時許回大昌街住處發現沒人在家，二十時
    或二十一時許去東興公園找管理員，二十二時三十分許返回大昌街住處（詳見偵
    查卷第九頁反面）；於九十二年一月八日偵訊時復供述：伊於當日十七時許去東
    興公園找管理員聊天，十九時許去買酒，之後又去找管理員，二十二時許才返回
    大昌街（詳見偵查卷第四九頁）；被告對於究竟在何時去東興公園找管理員之正
    確時間之供述亦有不一。且偵查中經檢察官訊以：「證人吳洋興說你在下午三時
    左右離開公園，晚上八、九點左右才又去管理室找他，有何意見」，被告答稱：
    「沒有‧‧‧」（詳見偵查卷第八七頁）；然其於原審訊問時又稱：「‧‧‧發
    現鑰匙不見了，約是下午三、四時‧‧‧我就先走路回家，我直接從文心南二路
    走回大昌街‧‧‧」等語（詳見原審卷第十五頁）。被告於多次陳述案發當日之
    行蹤，破綻百出，不一而足，足見被告辯稱於被害人丙○○遭強盜時，伊人在東
    興公園或買酒，有不在場證明乙節，顯無可採。被告雖又舉證人甲○○用以證明
    其有不在場之證明。證人甲○○於本院調查時雖到庭證稱：跨年的那天晚上八、
    九點的時候在東興公園有看到丁○○，於當天下午五、六點的時候在東興國小門
    邊也有看到丁○○云云（詳見本院卷第一二二至一二四頁）。然查，被告於偵查
    中供稱：有一位國中生在伊去公園找管理員時也在公園內，應該在（晚上）八點
    以後（詳見偵查卷第八十九頁），亦即被告於案發當天晚上八點以後始在東興公
    園內見到該名國中生，然證人甲○○卻證稱於跨年當天白天時下午五、六點的時
    候在東興國小門邊見到被告，與被告於偵查中之說法不同。且證人甲○○於本院
    調查時就相關問題回答時，涉及時間方面之陳述均相當模糊：如：訊問其認識被
    告有多久了，答稱：「我忘記了」；問其：「你是在幾年幾的時候就看過丁○○
    ？」，答稱：「國一的時候，但確定的時間我忘記了」；問其：「什麼時候住在
    台中市○○街四六四號六樓Ｃ棟？」，答稱：「從我國一的時候開始，詳細時間
    我不記得」；問其：「聽誰說的（指被告被警方查獲之事）？，答稱：「我忘記
    誰說的，我只知道有聽過，因為那是很久以前的事了」；問其：「你記不記得丁○○什麼時間被警察抓去關？」，答稱：「不知道」（詳見本院卷第一一八、一
    一九、一二二頁），則其何獨對於案發當日看到被告之時間有如上之記憶，實與
    事理有違。被告於本院調查時稱：於九十一年十二月三十一日那天，看過證人甲○○兩次，一次是在下午五、六點或六、七點時看到她，她和她同學在一起，後
    來伊到東興公園管理室那裡坐，她和她同學又看到伊云云（詳見本院卷第一二五
    頁），與其於前開偵查中所供不盡一致，刻意強調案發時間有看到證人甲○○，
    顯係與證人甲○○勾串之詞，不足憑信。證人甲○○為被告鄰居，格於鄰居情誼
    ，難免偏頗被告，所證尚難採為有利於被告之認定。
  (五)本案被告於警詢期間之九十二年一月三日一時五十九分，被警方由監視器發現將
    攜帶之紅色把柄水果刀藏置桌下，經警扣得該把水果刀，有被告之警詢筆錄記載
    可稽。該支水過刀經本院送請法務部調查局鑑定有無人類血跡反應及血型如何？
    該局鑑定結果：「送驗扣案水果刀一把經聯苯胺試劑血跡試驗法檢測，呈血跡陰
    性反應」，固有該局鑑定通知書一份在卷可憑（詳見本院卷第八四頁）。惟查，
    被害人丙○○於偵查中稱：「（〈提示扣案水果刀照片〉是否該水果刀？）我要
    看實物才能確定」（詳見偵查卷第六八頁）；於原審訊問時亦稱：「（經提示水
    果刀照片）水果刀之長度相當，尖型也對，但我當時沒有看到刀子的手把」（詳
    見原審卷第三四頁）；於本院調查時稱：「（你能否確定當天歹徒所拿的就是這
    把刀嗎〈提示九二偵一二五一卷第三十頁交自閱〉？）因為當時天色已晚，歹徒
    手上拿著刀子，所以我沒有看到手把的部分是什麼顏色，當時歹徒手上拿著刀，
    我直接看到就是刀刃，我沒有注意刀鞘的部分」、「（刀子刀刃的長度與你案發
    當晚的長度是否一樣？）我只有看到刀刃而已，但是我看庭上提示照片上的刀刃
    ，與我當天看到的刀刃很像，都是屬於尖型的」等語（詳見本院卷第七七、七八
    頁）。足見被害人丙○○始終並未確認扣案之上開水果刀係強盜伊財物之人於強
    盜時所持用，本院復查無其他積極證據足以證明扣案水果刀即係強盜被害人丙○○所使用者，則該扣案水果刀尚不足以認定係被告持以犯罪之工具，上開鑑定結
    果並不足為有利於被告之認定。又查，被害人確於被強盜取財時，於與歹徒拉扯
    時，遭強盜之人持刀傷及左手食指及右手拇指割傷之傷勢（未據提出告訴），已
    見前述，本院因而認定被告係持另把未扣案之水果刀強盜被害人之財物。再被害
    人於偵查中另稱：「銀行在九十一年十二月三十一日下午七時多有撥電話來問我
    說有無刷一筆十幾萬的款項，銀行說是直銷或珠寶店但沒說詳細店名」（詳見偵
    查卷第六九頁）；於原審稱：「（妳的信用卡有無被盜刷？）有，是當天晚上七
    點，慶豐銀行台北公司來電，詢問是否有一筆十幾萬元之直銷或珠寶類消費，我
    說我已經掛失了，我請對方做報警之動作，但對方反應她只是徵信，無法處理」
    （詳見原審卷第三四頁）等語。雖本院就此向慶豐商業銀行股份有限公司函查，
    據覆：「卡戶丙○○申請使用之ＶＩＳＡ卡於九十一年十二月三十一日下午一點
    至九十二年一月二日二十一時間無任何消費。卡戶於九十一年十二月三十一日十
    九點二十一分來電掛失信用卡，申報遺失原因為『被搶』，另外，查當日下午一
    點至晚上十二點間無持卡消費紀錄。上述時間點內卡員皆無任何消費，故本行不
    會有行員打電話與卡員確認消費」，有該銀行函文在卷可憑（詳見本院卷第八六
    頁）。惟被害人於本院調查時係稱：打電話來的人說他是慶豐銀行台北公司的人
    ，至於其姓名如何，伊並不知道等語（詳見本院卷第七六頁）。被害人既係受話
    之一方，則該電話是否即為慶豐銀行台北公司之人員所打，在被害人言本即無從
    查考，尚難執該函文內容而認被害人就此點所述有何虛捏之處；況被害人於偵查
    、原審及本院調查時均未指稱係被告持卡前往消費，於偵查中且表示不對被告提
    出告訴（詳見偵查卷第六八頁），則被害人又有何動機虛捏上開事實？自不能因
    此認被害人指陳被告強盜取財有何不實之處。
  (六)綜上所陳，被告辯解其並未強盜被害人丙○○所有財物，被害人丙○○遭強盜時
    ，其有不在場證明云云，均無可採；依被害人丙○○明確之指認及與現有事證相
    符之指訴，被告確實於右開時地有強盜被害人丙○○所有財物，洵堪認定。而被
    告於九十二年一月一日下午三、四時許告知乙○○有關系爭機車遺失之事，才於
    同日晚上二十二時許由被告陪同前往警局報案，乙○○並未再前往文心南二路該
    工地察看機車是否仍在之事實，業據證人乙○○於偵查及被告於原審審理時供明
    在卷。此外，並有車輛竊盜、車牌失竊資料個別查詢報表─查詢車輛認可資料、
    車輛協尋受理報案單等件在卷可按。可見被告係強盜被害人丙○○所有財物後，
    發覺其所騎乘之系爭機車鑰匙遺落現場，系爭機車亦因此無法駛回，方透過不知
    情之車主乙○○向警局報案失竊，藉以解脫其強盜刑責，其有未指定犯人，向公
    務員誣告犯罪之犯行至堪認定，自應依法論科。
二、按搶奪與強盜雖同具不法得財之意思，然搶奪僅係乘人不備公然掠取，若施用強
    暴脅迫或他法，使被害人身體上或精神上處於不能抗拒之狀態而取其財物，或令
    其交付者，則為強盜，最高法院著有二十年度非字第一七三號判例參照。而刑法
    強盜罪所稱之「至使不能抗拒」，只須行為人行為之性質及當時存在之具體情狀
    ，可資抑制被害人抗拒者，即克相當，至被害人實際上有無抗拒，則非所問，亦
    即強盜罪之強暴、脅迫，以行為者所施用威嚇之程度，客觀上一般人在同一情況
    下，其意思自由是否因此受壓制為斷，不以被害人之主觀意思為準。另被告強盜
    所用之未扣案水果刀既能傷人，顯係客觀上足對人之生命、身體、安全構成威脅
    ，具有危險性可供兇器使用之物。本案被告以未扣案之水果刀抵住被害人丙○○
    之頸部而強盜財物，其在客觀上不能謂未至不能抗拒之程度，雖被害人丙○○甚
    為勇敢極力與被告掙扎拉扯，最後雙方均跌落地上，被告趁此強行取走被害人丙○○之皮包，亦無解於被告加重強盜取財罪之刑責。故核被告所為，係犯刑法第
    三百三十條第一項：犯強盜罪而有同法第三百二十一條第一項第三款情形之加重
    強盜取財罪及同法第一百七十一條第一項之未指定犯人誣告罪。被告利用不知情
    之乙○○誣告，為間接正犯。其所犯前開二罪間，犯意各別，行為互異，應予分
    論併罰。原審就被告加重強盜取財犯行部分，予以論罪科刑，固非無見，惟原判
    決認被告係持扣案之水果刀一支強盜被害人之財物，尚有未洽，已如前述；被告
    上訴意旨仍執陳詞否認有加重強盜取財之犯行，據以指摘原判決不當，固無理由
    ，惟原判決關於加重強盜取財部分既有上述可議之處，即屬無可維持，應由本院
    將原判決關於加重強盜取財部分撤銷改判；其執行刑部分亦因已失所附麗，應一
    併撤銷。爰審酌被告年輕力盛，身無殘缺，不思憑勞力謀生，竟攜帶具有危險之
    水果刀，強盜手無寸鐵之被害女子之財物，犯後飾詞否認犯行，推諉刑責，未見
    悔意，及其強盜財物不多等一切情狀，量處如主文第二項所示之刑。被告用以強
    盜取財所用之水果刀一支，並未扣案，又未能證明其尚存在，為避免將來執行之
  困難，爰不為沒收之宣告。至被告未指定犯人誣告部分，原審以被告犯行明確，
    適用刑法第一百七十一條第一項，罰金罰鍰提高標準條例第一條前段之規定，並
    審酌被告犯後飾詞否認犯行，並利用不知情之車主謊報機車失竊，藉此脫免刑責
    ，未見悔意等一切情狀，量處其有期徒刑四月，其認事用法核無不合，量刑亦稱
    妥適，被告上訴意旨否認犯罪，而指摘原判決此部份不當，為無理由，應予駁回
    。惟此駁回上訴部分所處有期徒刑四月，應與撤銷改判部分所處有期徒刑七年六
    月，定其應執行之刑為有期徒刑七年八月，以示懲儆。
據上論結，應依刑事訴訟法第三百六十八條、第三百六十九條第一項前段、第三百六
十四條、第二百九十九條第一項前段，刑法第三百三十條第一項、第五十一條第五款
，判決如主文。
本案經檢察官戊○○到庭執行職務。
中      華      民      國      九十二      年      九    月    十八    日
                                    臺灣高等法院臺中分院刑事第四庭
                                          審判長法  官  洪  耀  宗
                                                法  官  蕭  錦  鍾
              法  官  江  德  千
右正本證明與原本無異。
加重強盜取財部分得上訴。
未指定犯人誣告部分不得上訴。
如不服本判決應於收受送達後十日內向本院提出上訴書狀，其未敘述上訴之理由者並
得於提起上訴後十日內向本院補提理由書（均須按他造當事人之人數附繕本）。
                                                書記官  吳  麗  琴
中      華      民      國      九十二   年       九      月    十八    日
【附錄論罪科刑法條】
刑法第三百三十條第一項：
犯強盜罪而有第三百二十一條第一項各款情形之一者，處七年以上有期刑。
第一百七十一條第一項：
未指定犯人，而向該管公務員誣告犯罪者，處一年以下有期徒刑、拘役三百元以下罰
金。                                                                    Ｉ


司法院資訊處製作；財團法人民間司法改革基金會備份。
